【裁判字號】    98,交抗,827
【裁判日期】    981201
【裁判案由】    聲明異議
【裁判全文】
臺灣高等法院高雄分院刑事裁定         98年度交抗字第827號
抗告人即
異議人(
受處分人)  甲○○
上列抗告人因違反道路交通管理處罰條例聲明異議案件，不服臺
灣高雄地方法院中華民國98年10月31日裁定（98年度交聲更一字
第35號），提起抗告，本院裁定如下：
    主  文
抗告駁回。
    理  由
一、交通部公路總局高雄區監理所高監自裁字第裁80-N00000000
    號裁決意旨略以: 甲○○於民國97年7 月15日上午11時45分
    許，駕駛漢邦企業有限公司所有之車牌號碼YX-3826 號自用
    小貨車，沿高雄縣鳳山市○○街由北往南行駛至文豐街13巷
    之無號誌管制交叉路口時，與沿文豐街13巷由西往東亦行駛
    至前揭交岔口駕駛車號MZ7- 758號重型機車之董清元發生交
    通事故。二路線之車道數相同，甲○○屬左方車，疏未讓右
    方之董清元機車先行致肇交通事故，依違反道路交通管理處
    罰條例第45條第9 款規定，裁處罰鍰新台幣600 元。
二、聲明異議及抗告意旨略以：受處分人於上開時間駕駛自小貨
    車行經前揭交岔路口時與駕駛機車之董清元發生擦撞事故，
    當時已通過該交岔口3 分之2 處，係因董清元駕駛機車突然
    撞上始發生車禍，受處分人並無違規，原處分機關卻以受處
    分人違反上開道路交通管理處罰條例規定為罰鍰處分，令人
    深感不服，爰提出異議及抗告。
三、原審裁定意旨略以: (一)按汽車駕駛人行經車道數相同之交岔
    路口，左方車不讓右方車先行者，處新台幣600 元以上1,80
    0 元以下罰鍰，道路交通管理處罰條例第45條第9 款定有明
    文。(二)受處分人於上開時、地駕駛上開自小貨車與董清元駕
    駛之重型機車發生擦撞之事實，有高雄縣政府警察局交通警
    察隊車禍處理分隊交通事故談話記錄、高雄市政府警察局事
    故現場照片黏貼記錄表、道路交通事故現場圖、道路交通事
    故調查報告「(一)(二)」及交通事故現場勘驗圖各1 份附卷可稽
    ，並為受處分人所不爭執，此部分事實堪可認定。又依交通
    事故現場照片、道路交通事故現場圖及交通事故調查報告表
    「(一)(二)」所載示內容，該交岔路口為車道數相同之無號誌、
    分向設施管制之路口，受處分人之車輛行向為左方，董清元
    之車輛行向為右方，依道路交通安全規則第102 條第1 項第
    2 款後段規定，行至無號誌之交岔路口，同為直行車者，左
    方車本應暫停讓右方車先行；又據高雄縣政府警察局分析肇
    因，受處分人之肇事原因，即係因左方車未讓右方車先行一
    事，有高雄縣政府警察局道路交通事故初步分析表1 紙在卷
    可稽，亦經證人即到場處理之員警陳典尉於原審到庭證述無
    訛。(三)原審以交通部公路總局高雄區監理所高監自裁字第裁
    80-N00000000號裁決並無不合，而駁回異議之聲明。
四、原審為駁回異議之裁定，經核尚無不合，抗告人抗告意旨仍
    執陳詞，仍執陳詞，指摘裁定決不當，並無理由，應予駁回
    。
五、據上論結，應依道路交通案件處理辦法第26條，刑事訴訟法
    第412 條，裁定如主文。
中    華    民    國    98    年    12    月    1    日
                  刑事第二庭  審判長法  官  林正雄
                                    法  官  黃壽燕
                                    法  官  陳啟造
以上正本證明與原本無異。
不得再抗告。
中    華    民    國    98    年    12    月    1    日
                                    書記官  彭筱瑗


司法院資訊處製作；財團法人民間司法改革基金會備份。
